臺灣高雄地方法院民事裁定
111年度消債聲免字第21號
聲　請　人　朱妤庭00000000000000
　　　　　　　　　　00000000000000000000000000000000000
00000000000000000000000000000000000000000000000000000000
000000000000000000000000
00000000000000000000000000000000000000000000000000
相　對　人　
即債權人　　國泰世華商業銀行股份有限公司
　　　　　　　　　　000000000000000000000000000000000000
法定代理人　郭明鑑　00000000
代　理　人　黃怡玲　000000000000000000000000000000000000
相　對　人　
即債權人　　聯邦商業銀行股份有限公司
　　　　　　　　　　000000000000000000000000000000000000
00000000000000000000000000000000000000000000000000000
法定代理人　林鴻聯　00000000
代　理　人　黃心漪　00000000000000000000000000000000000
相　對　人　
即債權人　　台新國際商業銀行股份有限公司
　　　　　　　　　　00000000000000000000000000000000000
0000000000000000000000000000000000000000000000000000000
法定代理人　尚瑞強　00000000000000000000000000000000000
0000000000000000000000000000000000000000000000000000000
　　　　　　　　　　000000000000000000000000
　　　　　　　　　　000000000000000000000000000000000000
相　對　人　
即債權人　　元大商業銀行股份有限公司
　　　　　　　　　　000000000000000000000000000000000000
000000000000000000000000000000000000000000000000000000
法定代理人　翁健 　　0000000
代　理　人　黃勝豐　00000000000000000000000000000000000
相　對　人　
即債權人　　台北富邦商業銀行股份有限公司
　　　　　　　　　　000000000000000000000000000000000000
法定代理人　程耀輝　00000000
　　　　　　　　　　000000000000000000000000
　　　　　　　　　　00000000000000000000000000000000000
相　對　人　
即債權人　　臺灣銀行股份有限公司
　　　　　　　　　　00000000000000000000000000000000000
法定代理人　許志文　00000000
代　理　人　邱碧慶　00000000000000000000000000000000000
相　對　人　
即債權人　　滙誠第一資產管理股份有限公司
　　　　　　　　　　000000000000000000000000000000000000
法定代理人　莊仲沼　00000000
　　　　　　　　　　000000000000000000000000
　　　　　　　　　　00000000
相　對　人　
即債權人　　滙誠第二資產管理股份有限公司
　　　　　　　　　　000000000000000000000000000000000000
法定代理人　莊仲沼　00000000
　　　　　　　　　　000000000000000000000000
　　　　　　　　　　000000000000000000000000000000000000
相　對　人　
即債權人　　萬榮行銷股份有限公司
　　　　　　　　　　00000000000000000000000000000000000
法定代理人　呂豫文　00000000
　　　　　　　　　　000000000000000000000000
　　　　　　　　　　00000000
相　對　人　
即債權人　　新加坡商艾星國際有限公司台灣分公司
　　　　　　　　　　00000000000000000000000000000000000
法定代理人　曾慧雯　00000000
　　　　　　　　　　000000000000000000000000
　　　　　　　　　　000000000000000000000000000000000000
上列聲請人即債務人因消費者債務清理事件聲請免責，本院裁定
如下：
    主  文
聲請人朱妤庭應予免責。
    理  由
一、聲請意旨略以：聲請人前於民國109年5月15日向本院聲請清
    算，經本院以109年度消債清字第201號裁定自109年11月17
    日下午4時起開始清算程序，普通債權人於清算程序中受分
    配總額合計為新台幣（下同）24998元，本院於110年11月5
    日以110年度消債職聲免字第116號裁定不免責確定；其後聲
    請人依本院109年度司執消債清字第200號債權表所列債權比
    率還款（如附表所示），還款金額合計74669元，爰依消費
    者債務清理條例（下稱消債條例）第133條、第141條之規定
    ，聲請免責等語。
二、按債務人因消債條例第133條之情形，受不免責之裁定確定
    後，繼續清償達該條規定之數額，且各普通債權人受償額均
    達其應受分配額時，得聲請法院裁定免責。
三、本院之判斷
  ㈠查聲請人前於109年5月15日向本院聲請清算，經本院以109年
    度消債清字第201號裁定自109年11月17日下午4時起開始清
    算程序，復經本院以109年度司執消債清字第200號裁定清算
    程序終結確定，普通債權人受分配總額合計為24998元，而
    經本院於110年11月5日以110年度消債職聲免字第116號裁定
    不免責確定等情，經本院依職權調取前開案卷核閱屬實，此
    部分事實，應堪以認定。
  ㈡本院前開裁定（110年度消債職聲免字第116號）認聲請人構
    成消債條例第133條事由而裁定不免責，並指明聲請人於聲
    請清算前2年間可處分所得總額扣除最低生活費用總額後之
    餘額為74640元，普通債權人於清算程序中受分配總額為249
    98元等情，有前開裁定、債權表、分配表在卷可參。又本院
    裁定不免責後，聲請人還款數額，亦有匯款憑條影本、債權
    人陳報狀附卷可參（見院卷第6-15頁、第27-41頁）。基上
    ，本院依前開證據資料，核算各債權人受償債權數額如附表
    所示，堪認聲請人清償之數額已達消債條例第141條第1項所
    定數額，自應予以免責。
四、據上論結，聲請人之聲請為有理由，依消債條例第133條、
    第141條第1項，爰裁定如主文。
中　　華　　民　　國　　111 　年　　5 　　月　　27　　日
              　　民事庭　　法　官　賴寶合
上為正本係照原本作成
如不服本裁定，應於裁定送達後10日內，以書狀向本院提出抗告
，並繳納抗告費新臺幣1千元
中　　華　　民　　國　　111 　年　　5 　　月　　27　　日
  　                        書記官　胡美儀